臺灣屏東地方法院屏東簡易庭小額民事判決
111年度屏小字第206號
原      告  裕富數位資融股份有限公司

法定代理人  許國興  
訴訟代理人  沈宇峰  



被      告  黃宇靚  

上列當事人間請求給付買賣價金事件，本院於民國111 年6月6
日辯論終結，判決如下：
    主      文
一、被告應給付原告新臺幣（下同）17,500元，及自民國110年1
    2月8日起至清償日止，按年息16％計算之利息。
二、原告其餘之訴駁回。
三、訴訟費用確定為1,000 元由被告負擔。
四、本判決原告勝訴部分得假執行，被告如預以17,500元為原告
    供擔保得免為假執行。
    事實及理由
一、本件被告未於言詞辯論期日到場，核無民事訴訟法第386 條
    各款所列情形，爰依原告聲請，由其一造辯論而為判決。　
二、原告起訴主張：被告前向訴外人蜜達絲生技有限公司簽訂購
    物分期付款申請暨約定書，向前揭訴外人購買美容商品，價
    金30,000元，並簽立前揭約定書（下稱系爭契約），約定由
    原告向訴外人支付前揭款項後，由被告以分期付款買賣方式
    繳款，分期總價為30,000元，自110年2月7日起到112年1月7
    日止分24期繳款，每期應繳金額為1,250元，若未按期繳款
    ，則喪失期限利益，全部債務視為到期，並應給付自遲延繳
    款日起至清償日止，按週年利率20％計算之利息，暨每日按
    日息萬分之5 計算之違約金，因民法之最高法定利率計息最
    高僅能按週年利率16%計算，故利息之計算調降為按年息16％
    計算之。詎被告僅給付10期，迄至111年1月18日具狀起訴時
    止仍積欠本金17,500元，原告幾經催討被告均置之不理，爰
    依分期付款買賣契約法律關係，請求被告給付買賣價金等語
    。並聲明：被告應給付原告17,500元，及自110 年11月8日
    起至清償日止，按週年利率16％計算之利息，暨按日息萬分
    之5 計算之違約金。
三、被告未到場爭執亦無提出書狀作何聲明或陳述以供本院審酌
    。　
四、本院之判斷：
　㈠原告前揭主張之事實，已據提出裕隆集團裕富數位資融股份
    有限公司購物分期付款申請暨約定書、客戶對帳單還款明細
    等件為證，而按民事訴訟法第280條第1、3項規定，當事人
    對於他造主張之事實，於言詞辯論時不爭執者，視同自認。
    當事人對於他造主張之事實，已於相當時期受合法之通知，
    而於言詞辯論期日不到場，亦未提出準備書狀爭執者，準用
    第1項之規定。故被告既經本院合法通知而未到場爭執，視
    為自認原告主張之事實，又查被告第11期應於110年12月7日
    繳納而該期起無繳納之情事，後續之各期債務依據系爭分期
    購買契約第7條第1款約定即視為全部到期，且依據系爭契約
    第4條約定，被告同意按約定書所約定之日期及金額按期繳
    納，日後如未能依約定按時清償任一期款項，應自按應繳期
    日之次日起按年息百分之20逐日計付遲延利息，及每日按日
    息萬分之5計算之違約金，有約定書契約條款可稽（見台北
    地院卷），遲延利息既是約定自應繳納日之次日起算之，第
    11期約定應還款日是110年12月7日，有還款明細之記載可參
    ，則被告之遲延利息應是自110年12月8日起算之，從而原告
    依據系爭合約之法律關係，請求被告給付如主文第1項所示
    之金額及利息，為有理由，應予准許。
 ㈡關於原告請求按日息萬分之5計算之違約金部分，應予駁回之
    ，理由如下：
 ⒈按民法第206條明定債權人除前條限定之利息外，不得以折扣
   或其他方法，巧取利益。原告主張依據系爭契約第4條約定可
   自逾期起按日息萬分之5計算收取違約金部分，以當事人間已
   經按民法第205條規定收取最高法定利率之利息，如再按日收
   取違約金無異將借貸關係所得獲取之對價即利息，改以其他
   形式為約定而超過上開限制，使之成為有請求權，助長脫法
   行為，與民法第二百零五條立法限制最高利率精神有違，而
   原告公司已經約定向債務人請求按最高法定利率計算遲延利
   息，如仍允許債權人以其他名目規避前開強制規定，額外收
   取高於民法最高法定利率之金錢，將使該規定形同虛設。
 ⒉本件如准許自110年12月8日起至清償日止，按日收取按日息萬
   分之5計算之違約金，以本件本金為17,500元，換算之後無異
   增加按年息百分之18.25計算之違約金，（計算式：每日之違
   約金：17,500×5／10000₌8.75元、一年之違約金：8.75元365
   日＝3,194元、元以下四捨五入，利率換算：0.0005365＝0.18
   25、0.182517,500元＝3,194元），顯然原告除依約對被告收
   取按年息16％付之遲延利息之外，又另外收取超過上述法條規
   範最高利率一倍還多之金額，上述違約金於每年收取最高法
   定遲延利息後，還額外增加3,194元之多，本件雖約定是稱懲
   罰性違約，但實應有民法第205條、206條之規定參酌適用，
   如不適用之實難以貫徹民法第205條、206條之法條「防止重
   利盤剝，保護經濟弱者」、「避免擾亂社會經濟及破壞善良
   風俗」之立法目的，自非法之所許。原告此部分請求違反上
   述禁止規定而無理由，應駁回之。且按民法第252條規定，約
   定之違約金額過高者，法院得減至相當之數額。本院斟酌原
   告之債權因對被告得收取年息16％之利息，實難認原告還有何
   損害存在，故本院依職權將此部分之違約金請求酌減為零元
   。
五、綜上所述，原告依據系爭契約之法律關係，請求被告給付17
    ,500元，及自110 年12月8日起至清償日止，按週年利率16％
    計算之利息，為有理由，應予准許，逾此範圍之請求，為無
    理由，應予駁回。　　
六、又本件係適用小額訴訟程序所為被告敗訴之判決，應依民事
    訴訟法第439條之20規定依職權宣告假執行，並準用第392條
    第2項規定職權酌定被告預供擔保金後得免為假執行；又駁
    回原告之部分為違約金附帶請求並未計徵裁判費，故訴訟費
    用仍由被告負擔全部金額，乃依第436條之19確定訴訟費用1
    ,000元由被告負擔。
中　　華　　民　　國　　111 　年　　6 　　月　　21　　日
                 屏東簡易庭       法　官  潘  快
以上為正本，係照原本作成。
如不服本判決，應於判決送達後二十日內，以判決違背法令為理
由，向本院提出上訴狀並表明上訴理由（上訴理由應表明：一、
原判決所違背之法令及其具體內容；二、依訴訟資料可認為原判
決有違背法令之具體事實），如未表明上訴理由者，應於上訴後
二十日內向本院提出上訴理由書。如委任律師提起上訴者，應一
併繳納上訴審裁判費。
中　　華　　民　　國　　111 　年　　6 　　月　　21　　日
                                  書記官　鍾嘉芸